臺灣臺北地方法院刑事判決            100 年度易字第2527號
公  訴  人  臺灣臺北地方法院檢察署檢察官
被      告  郭珮瑱
上列被告因妨害名譽案件，經檢察官提起公訴（100 年度偵續字
第547 號），被告於本院審理時就被訴事實為有罪之陳述，經裁
定改依簡式審判程序審理，判決如下：
    主      文
郭珮瑱公然侮辱人，處罰金新臺幣伍仟元，如易服勞役，以新臺
幣壹仟元折算壹日。
    事      實
一、郭珮瑱於民國99年10月6 日下午6 時17分許，在臺北市○○
    區○○路43號遠傳電信股份公司行動電話服務門市內，因抽
    取號碼牌排隊過號問題與沈橋發生爭執，竟基於公然侮辱之
    犯意，在該門市內之工作人員及其他顧客得以共見共聞之情
    形下，以「神經病」之言語接續辱罵沈橋4 次，足以貶損沈
    橋之個人人格及社會評價。
二、案經沈橋訴由臺北市政府警察局中正第一分局移送臺灣臺北
    地方法院檢察署檢察官偵查起訴。
    理      由
一、本案被告郭珮瑱所犯係死刑、無期徒刑、最輕本刑為三年以
    上有期徒刑以外之罪，且非高等法院管轄之第一審案件，其
    本院審理時於就被訴事實為有罪之陳述，經本院告知簡式審
    判程序之旨，並聽取公訴人、被告之意見後，經裁定改行簡
    式審判程序，合先敘明。
二、上揭事實，業據被告於本院審理時坦承不諱，並經證人沈橋
    於警詢及偵查時證述明確，復有監視錄影光碟、翻拍照片、
    勘驗筆錄等件在卷可稽；且「神經病」之詞確屬不雅，用於
    評價他人時，足認係基於謾罵之動機，足以貶損他人之人格
    與名譽甚明。綜上所述，足認被告自白核與事實相符，應堪
    採信。本案事證明確，被告犯行，洵堪認定。
三、核被告所為，係犯刑法第309 條第1 項之公然侮辱罪。被告
    基於單一犯意，在密接時地接續4 次辱罵行為，屬接續犯之
    單純一罪。
四、爰審酌被告之素行，犯罪之動機、目的，公然以貶損人格之
    詞語侮辱告訴人沈橋，及犯罪後之態度等一切情狀，量處如
    主文所示之刑，並諭知如易服勞役之折算標準，以示懲儆。
據上論斷，應依刑事訴訟法第273 條之1 第1 項、第299 條第1
項前段，刑法第309 條第1 項、第42條第3 項，刑法施行法第1
條之1 ，判決如主文。
本案經檢察官盧慧珊到庭執行職務。
中    華    民    國    100   年    10    月    19    日
                        刑事第十庭    法  官  林鈺琅
以上正本證明與原本無異。
如不服本判決，應於收受送達後10日內，向本院提出上訴狀，並
應敘述具體理由；其未敘述上訴理由者，應於上訴期間屆滿後20
日內，向本院補提理由書（均須按他造當事人之人數附繕本），
「切勿逕送上級法院」。
                                      書記官  黃慧怡
中    華    民    國    100   年    10    月    19    日
附錄本案論罪科刑法條全文：
刑法第309 條：（公然侮辱罪）
  公然侮辱人者，處拘役或三百元以下罰金。
  以強暴犯前項之罪者，處一年以下有期徒刑、拘役或五百元以
  下罰金。